臺灣彰化地方法院刑事判決　　　　　　　96年度訴字第2531號
公　訴　人　臺灣彰化地方法院檢察署檢察官
被　　　告　甲○○
　　　　　　　　　　弄22號
上列被告因毒品危害防制條例案件，經檢察官提起公訴（96年度
毒偵字第5775、5133號），本院行簡式審判程序判決如下：
    主  文
甲○○犯如附表所示之罪，各處刑如附表所示，應執行有期徒刑
貳年。扣案海洛因壹包（淨重零點零捌公克）及包裝袋，均沒收
銷燬之。
    事實及理由
一、犯罪事實：
  (一)甲○○曾因犯詐欺罪，經判處有期徒刑3月（本院95年度員
    簡字181號），民國（下同）95年12月19日執行完畢（構成
    累犯）。又因施用毒品罪，經強制戒治，於民國（下同）95
    年11月17日停止執行出所。甲○○又於96年4月30日、96年6
    月15日、96年5月31日、96年6月10日、96年6月27日犯多次
    竊盜罪（96年11月22日始經本院96年易字第1415號判決有期
    徒刑7月、4月、3月，應執行有期徒刑10月；96年12月6日經
    本院96年易字第1659號判決有期徒刑3月、5月，應執行有期
    徒刑6月。），又於96年6月10日犯施用毒品罪，96年8月20
    日經檢察官偵結提起公訴（96年11月22日始經本院96年訴字
    第1502號判決處有期徒刑7月）。
  (二)甲○○明知自己有多件竊盜、毒品案件在偵查審理中，仍不
    知反省，竟基於各別施用之犯意，於96年10月1日下午5時
    許、96年10月23日下午5時許，均在其位於彰化縣員林鎮○
    ○里○○路○段2巷103弄22號之住處，以將第一級毒品海洛
    因置入針筒內注射方式，施用第一級毒品海洛因各1次。
    另分別基於施用第二級毒品甲基安非他命之犯意，先後於96
    年10月1日下午5時許、96年10月23日下午5時許，均在上揭
    住處，以將第二級毒品甲基安非他命置入玻璃球內，再以火
    燒烤之方式，施用第二級毒品甲基安非他命各1次。
  (三)嗣於96年10月4日上午9時許，為警持搜索票在上揭住處查
    獲，並扣得第一級毒品海洛因1包 (淨重0.08公克)，經採集
    其尿液送驗，結果呈現「可待因、嗎啡、安非他命、甲基安
    非他命」陽性反應，始查悉上情。為警於96年10月24日晚
    上9時許，為警在上揭住處查獲，經採集其尿液送驗，結果
    呈「可待因、嗎啡、安非他命、甲基安非他命」陽性反應，
    始悉上情。
二、認定事實之證據及理由：
  (一)被告於警訊、偵查、本院審理中之自白。
  (二)彰化縣警察局員林分局委託檢驗尿液代號與真實姓名對照認
    證單，均證明被告接受採尿送驗之事實。
  (三)中山醫學大學附設醫院之尿液檢驗報告書（96毒偵字第5133
    號卷P.36）、詮昕科技股份有限公司之濫用藥物尿液檢驗報
    告（96年毒偵字第5775號卷P.7）。證明被告驗尿均呈現「
    海洛因、可待因、甲基安非他命、安非他命」之陽性反應。
    按行政院衛生署管制藥物管理局93年7月16日管檢字第
    0930006199號函示意見：「依據Clark's Analysis of
    Drugs and Poisons一書第三版之記載：... 第一級毒品海
    洛因亦可代謝成嗎啡，且海洛因常見含有少量6-乙醯可待因
    雜質成分，該成分可代謝為可待因及嗎啡。... 」（參照行
    政院衛生署管制藥品管理局發行「濫用藥物檢驗相關解釋彙
    編」P.14）故可證明被告因施用海洛因而同時檢出「可待因
    、嗎啡」陽性反應。而上述尿液檢驗報告均顯示被告甲基安
    非他命之指數遠超過安非他命指數，依法務部調查局93年5
    月4日調科壹字00000000000號函示意見：「依據英國藥學協
    會所編之Clark's isolation and indentification of
    drugs乙書.. 記載人體施用甲基安非他命後，在主要代謝物
    中未改變型態之甲基安非他命佔施用劑量達43％，而安非他
    命則為約5％。」（司法院編印，法官辦理刑事案件參考手
    冊(一)--毒品危害防制條例部分--P.168）被告尿液中排出之
    部分安非他命反應，應係甲基安非他命之代謝物。
  (四)被告自白核與事實相符，足堪採信。本件事證明確，被告施
    用第一、二級毒品犯行，已可認定。
三、論罪科刑：
  (一)核被告所為，係犯毒品危害防制條例第10條第1、2項之施用
    第一、二級毒品罪。被告持有毒品之行為，分別為施用毒品
    之高度行為吸收，不另論罪。被告先後多次施用第一、二級
    毒品，罪名有異、施用方法不同，應分論併罰；又二度施用
    海洛因、二度施用甲基安非他命，施用之犯罪時間各接近3
    週時間，顯係各別起意，亦應分論併罰。
  (二)被告有犯罪事實欄內之徒刑執行經過，此有臺灣高等法院被
    告全國前案紀錄表可稽，其受此有期徒刑執行完畢後，五年
    以內故意再犯有期徒刑以上之罪，應依累犯規定，各加重其
    刑。
  (三)量刑審酌：被告自95年觀察勒戒以來，因為知悉自己已因施
    用毒品付出慘痛代價，以致勒戒出所不斷竊盜及施用毒品，
    自暴自棄，對人生不抱任何希望。被告自述未婚，父親有正
    常工作，被告高中肄業，作過鐵工，因結交損友致染上毒癮
    ，十分後悔等情，但依據被告近來的各項犯罪前科，顯見被
    告並未悔悟，雖然被告可能來日無多，但自由刑拘禁可避免
    被告再度接觸毒品，保持正常生活，不失為可行方法，亦避
    免被告因缺錢再犯其他犯罪等一切因素，各量處如附表所示
    之刑，以示懲儆。
  (四)96年10月4日搜索，所扣押之白粉一包（淨重0.08公克），
    ，經法務部調查局96年11月11日調科壹字第09623077850號
    函覆，鑑定為海洛因違禁品。包裝袋使用後沾染毒品無法徹
    底分離，況且實務上也不可能先將包裝袋洗淨後，才分別將
    之與毒品各別「沒收銷燬之」「沒收之」，故應一併依毒品
    危害防制條例第18條第1項前段沒收銷燬之。
四、適用法律：
  (一)刑事訴訟法第273條之1、第310條之2、第454條第1項。
  (二)毒品危害防制條例第10條第1、2項、第18條第1項前段，刑
    法第11條前段、第47條第1項、刑法第51條第5款。
本案經檢察官張尹敏到庭執行職務。
中　　華　　民　　國　　96　　年　　12　月　　31   　日
                  刑事第三庭    法  官  葉明松
以上正本證明與原本無異。
如不服本判決，應於判決送達後10日內，向本院提出上訴書狀，
上訴書狀應「敘述具體上訴理由」，並按他造當事人之人數附繕
本。「切勿逕送上級法院」。
中　　華　　民　　國　　96　　年　　12 　月　　31  　日
                                書記官  于淑真
附錄本案論罪法條：
毒品危害防制條例第10條
施用第一級毒品者，處 6 月以上 5 年以下有期徒刑。
施用第二級毒品者，處 3 年以下有期徒刑。
毒品危害防制條例第18條
查獲之第一、二級毒品及專供製造或施用第一、二級毒品之器具
，不問屬於犯人與否，均沒收銷燬之；查獲之第三、四級毒品及
製造或施用毒品之器具，無正當理由而擅自持有者，均沒入銷燬
之。但合於醫藥、研究或訓
練之用者，得不予銷燬。
前項合於醫藥、研究或訓練用毒品或器具之管理辦法，由法務部
會同行政院衛生署定之。
【附表】
┌─┬───────────────────────────────┐
││甲○○施用第一級毒品，累犯，處有期徒刑捌月。扣案海洛因壹包（淨│
│  │重零點零捌公克）及包裝袋，沒收銷燬之。                        │
│  ├───────────────────────────────┤
│  │甲○○施用第二級毒品，累犯，處有期徒刑陸月。                  │
├─┼───────────────────────────────┤
││甲○○施用第一級毒品，累犯，處有期徒刑捌月。                  │
│  ├───────────────────────────────┤
│  │甲○○施用第二級毒品，累犯，處有期徒刑陸月。                  │
└─┴───────────────────────────────┘
